臺灣臺中地方法院臺中簡易庭小額民事判決
110年度中小字第3448號
原      告  馨琳揚企管顧問有限公司


法定代理人  唐明良  
訴訟代理人  蔡馥琳  
被      告  孫志勇  

上列當事人間請求給付電信費事件，經本院於民國110年10月15
日言詞辯論終結，判決如下：
    主    文
原告之訴駁回。
訴訟費用新臺幣1,000元由原告負擔。
    事 實 及 理 由
壹、程序事項
    原告原起訴聲明請求被告給付新臺幣（下同）57,343元及自
    各門號最後一期帳單末日之翌日起起算之利息，嗣於民國11
    0年10月6日具狀減縮聲明為：被告應給付原告35,574元，暨
    自104年3月11日起至清償日止，按年息百分之5計算之利息
    。核原告前開訴之聲明之變更，為訴之聲明之減縮，於法並
    無不合，依民事訴訟法第255 條第1 項第3 款規定，應予准
    許。
貳、實體事項　　
一、原告主張：被告前於103年4月19日至訴外人即原債權人威寶
    電信股份有限公司（103年後更名為台灣之星電信股份有限
    公司，下稱台灣之星公司）申辦租用行動電話門號2支使用
    （門號：0000000000、0000000000），並均簽訂行動通信業
    務申請書、專案同意書，合約期間均各36個月，嗣被告以該
    等電話門號撥打使用，惟因被告均未依約繳納電話費，迄今
    尚積欠該2支門號電信費各2,976元及專案補貼款各14,811元
    （共計35,574元）未為繳納。嗣109年3月9日台灣之星公司
    將上開債權讓與原告，並於109年11月28日函到被告為債權
    讓與之通知，為此爰依電信服務使用契約及債權讓與之法律
    關係，提起本件訴訟等語。並聲明：被告應給付原告35,574
    元，及自104年3月11日起至清償日止，按年息5 ％計算之利
    息。
二、被告則以：原告所請求之電信費應已逾民法第127條第8款2
    年短期時效之適用；另原告主張的2支門號係遭人所盜辦，
    上面的簽名不是伊所親簽，伊門號遭盜辦時已向臺中市政府
    警察局太平分局新平派出所報案，並業已向臺灣之星公司填
    具「聲明書」與「未申辦門號聲明書」，前開聲明書中已聲
    明遭盜辦之行動電話門號產生之相關費用皆與聲明者（即本
    件被告）無涉，是原告之請求應無理由。並聲明：原告之訴
    駁回。
三、得心證之理由
  ㈠原告主張之事實，固據其提出經濟部核准公文、債權讓與證
    明書、債權讓與通知、雙掛號回執、行動電話服務申請書、
    帳單影本等件為證（見本院110年度司促字第4047號卷第9至
    46頁），然被告否認曾向威寶電信股份有限公司申請租用行
    動電話門號，亦否認在申請書上簽名，並以前詞置辯。
  ㈡按當事人主張有利於己之事實者，就其事實有舉證之責任，
    民事訴訟法第277條前段定有明文。又按民事訴訟如係由原
    告主張權利者，應先由原告負舉證之責，若原告先不能舉證
    ，以證實自己主張之事實為真實，則被告就其抗辯事實即令
    不能舉證，或其所舉證據尚有疵累，亦應駁回原告之請求（
    最高法院17年上字第917號判例意旨參照）。本件原告主張
    被告曾向訴外人威寶電信股份有限公司申請租用系爭行動電
    話門號使用乙情，既為被告所否認，原告自應就其主張被告
    有向威寶電信股份有限公司申請租用行動電話門號使用等有
    利於己之事實，負舉證之責。而原告就此並未提出證據或聲
    請調查證據，證明系爭行動電話門號申請書上「孫志勇」之
    記載，確係由被告親自簽名，是實無法證明服務申請書原本
    上「孫志勇」簽名字跡係出於被告之手。原告既無法舉證服
    務申請書上申請人之簽名為被告所為，其所為被告申辦本件
    門號、應給付相關費用之主張，自難遽予採信。
  ㈢又依前揭原告所提之服務申請書上所載，帳單地址均為「臺
    中市○區○○路○段000號」（見本院卷第83、89頁），而比對
    原告所提之門號費用催繳帳單上地址亦為「臺中市○區○○路○
    段000號」（見本院卷第95-105頁），是原告自本件申請人
    申辦租用手機門號後，即持續向上開臺中市○區○○路○段000
    號址寄發帳單，通知被告繳款。惟上開臺中市○區○○路○段00
    0號址歷來登記之住戶資料中，並無被告或與被告相關之人
    士曾經居住或設籍，有戶役政查詢系統全戶戶籍資料查詢結
    果單存卷可查，亦足徵原告所主張之本件行動電話門號租用
    事宜，實難認定與被告相涉，蓋被告自始未曾居住過前揭帳
    單地址，亦無證據足認被告曾收受任何原告之催繳通知，要
    難認定被告需就本件原告所指之門號補償金費用負給付之責
    。況被告就遭盜辦門號之事實亦已向臺中市政府警察局太平
    分局新平派出所報案，有臺中市政府警察局太平分局新平派
    出所受（處）理按鍵證明單在卷可佐（見本院卷第73頁），
    另被告亦向台灣之星電信股份有限公司聲明未申辦門號，有
    其提出之未申辦門號聲明書附卷可參（見本院卷第77頁），
    是更難認為系爭電話門號確係被告所申辦。
  ㈣雖申辦本件行動電話門號之人，於申辦之初，已就原告所主
    張之2行動電話門號，各繳納6,000元之費用，有服務申請書
    在卷可據（見本院卷第83、89頁），且自103年4月22日申辦
    起至104年3月10日始欠費違規，然依原告所提之帳單資料及
    上揭預繳同意書下方之說明文字可知（見本院卷第85、91頁
    ），申請門號之人預繳之費用，均已用於抵扣使用行動電話
    門號之費用中，其係於陸續扣繳完畢後之104年3月間始開始
    欠費，衡情已就先前預繳之費用享有使用門號之利益完畢，
    甚且進而獲得預繳費用以外之門號使用利益甚明。參以近來
    詐欺集團盛行，其等集團慣用之詐騙手法亦包括透過不正方
    式取得之人頭手機門號，撥打詐騙電話，欺騙被害人匯款等
    ，是一旦取得行動電話門號之使用機會，該等門號使用人，
    是否得進一步取得高於單純使用門號聯繫之利益，如：詐欺
    而得之被害人受騙匯款暴利，亦非無可能。是無從僅以申辦
    本件行動門號門號之人，當初申辦時就2門號各預繳6,000元
    之費用，或使用了近11個月之久，即逕推論該等門號不可能
    為被告以外之人所申辦。
四、綜上，原告既無法證明威寶電信股份有限公司與被告間有其
    所指之契約關係存在，從而其依據契約、債權讓與之法律關
    係，請求被告給付補償金，即無理由，應予駁回。　　
五、本件事證已臻明確，兩造其餘攻擊防禦及證據方法，核與判
    決結果不生影響，無再予一一論述之必要，併此敘明。　　
中　　華　　民　　國　　110 　年　　11　　月　　 5　　日
                      臺灣臺中地方法院臺中簡易庭
                                  法　官　張清洲
以上為正本係照原本作成。
如不服本判決，應於送達後20日內，以判決違背法令為理由，向
本院提出上訴狀並表明上訴理由（上訴理由應表明1、原判決所
違背之法令及其具體內容；2、依訴訟資料可認為原判決有違背
法令之具體事實），如於本判決宣示後送達前提起上訴者，應於
判決送達後20日內補提上訴理由書（須附繕本）。
中　　華　　民　　國　　110 　年　　11　　月　　 5　　日
                                  書記官  何惠文